【裁判字號】    89,易,24
【裁判日期】    890427
【裁判案由】    竊盜
【裁判全文】
臺灣屏東地方法院刑事判決                            八十九年度易字第二四號
    公  訴  人  臺灣屏東地方法院檢察署檢察官
    被      告  甲○○
右列被告因竊盜案件，經檢察官提起公訴（八十八年度偵字第八○三三號），本院判
決如左：
    主    文
甲○○攜帶凶器竊盜，累犯，處有期徒刑柒月。
扣案之Ｔ字型板手壹枝，沒收。
    事    實
一、甲○○曾犯有麻醉藥品管理條例罪，被判有期徒刑三月，如昜科罰金以三百元折
    算一日確定；又犯槍砲彈藥刀械管制條例罪，被判有期徒刑五月，如昜科罰金以
    三百元折算一日確定；二罪合併定應執行刑七月，甫於民國八十六年十二月十八
    日執行完畢。詎仍不知悔改，復意圖為自己不法之所有，於八十八年十一月十日
    二十時十分許，攜帶其所有客觀上可供兇器用之Ｔ字型板手為工具，在屏東縣屏
    東市○○路二七七巷二十四號乙○○住處前，以撬開電門之方式竊取陳琇惠所有
    由其母乙○○使用、置於室外之車牌號碼ＷＥＪ－六一二號輕型機車一輛，得手
    後將車牌丟棄後供己騎用。嗣於八十八年十二月九日零晨零時三十分許，為警在
    屏東縣長治鄉○○路土地公廟旁查獲，並扣得前開竊得之輕機車一輛（已發還被
    害人）、及甲○○所有供作案用之Ｔ字型板手一枝。
二、案經屏東縣警察局屏東分局報告台灣屏東地方法院檢察署檢察官偵查起訴。
    理    由
一、右開犯罪事實，業據被告甲○○於警、偵訊及本院審理時坦承不諱，核與被害人
    乙○○於警訊時指述之失竊情節相符，並有贓物領結單、扣押物品清單、車輛竊
    盜、車牌失竊資料個別查詢報表－查詢車輛認可資料各一紙附卷可資佐證。事證
    明確，被告攜帶凶器竊盜之犯行洵堪認定，應予依法論科。
二、查被告攜以行竊用之Ｔ字型板手，質地堅硬，前端銳利，持以抵拒，足以傷害人
    之生命身體，可供兇器之用，業據本院審理時調取該Ｔ字型板手審認明確並提示
    被告在卷。故核被告甲○○所為，係犯刑法第三百二十一條第一項第三款之攜帶
    凶器竊盜罪。被告曾犯有麻醉藥品管理條例、槍砲彈藥刀械管制條例，其中第一
    次之麻醉藥品管理條例案件，經判處有期徒刑三月，第二次之槍砲彈藥刀械管制
    條例案件，經判處有期徒刑五月，二罪合併定應執行之刑為有期徒刑七月，甫於
    八十六年十二月十八日執行完畢；此有臺灣高等法院被告全國前案紀錄表一紙附
    卷可查。其於受有期徒刑之執行完畢後，五年以內再犯有期徒刑以上之本罪，為
    累犯，應依刑法第四十七條之規定加重其刑。爰審酌被告為累犯，猶不知悔改再
    犯本案，惟於犯罪後本院審理時已坦承犯行，態度良好，及所竊取之財物已由被
    害人領回等一切情狀，量處如主文所示之刑，以資懲儆。至扣案之Ｔ字型板手係
    綽號「文傳」之人送給被告，被告持以行竊所用之工具，業據被告於警局及偵查
    中供明在卷，其於本院審理中辯稱非其所有，尚難採信，爰併予宣告沒收。
據上論斷，應依刑事訴訟法第二百九十九條第一項前段，刑法第第三百二十一條第一
項第三款、第四十七條、第三十八條第一項第二款，判決如主文。
本案經檢察官潘國威到庭執行職務。
中      華      民      國    八十九    年      四      月    二十七    日
                                    臺灣屏東地方法院刑事第一庭
                                        審判長  法  官   林  金  本
                                                法  官   鄧  德  倩
                                                法  官   柯  盛  益
右判決正本證明與原本無異。
對於本判決如有不服應於收受送達後十日內向本院提出上訴書狀上訴於台灣高等法院
高雄分院並按他造當事人之人數附具繕本。
                                                書記官   張  福  山
中    華    民    國     八十九      年      四      月       二十七    日
對於本判決如有不服，應於收受送達後十日內，向本院提出上訴書狀上訴於台灣高等
法院高雄分院，並按他造當事人之人數附具繕本。
附錄本案論罪科刑法條全文
刑法第三百二十一條第第一項第三款：
犯竊盜罪而有左列情形之一者，處六月以上五年以下有期徒刑：
  三、攜帶兇器而犯之者。


司法院資訊處製作；財團法人民間司法改革基金會備份。
